【裁判字號】    96,易,45
【裁判日期】    970530
【裁判案由】    恐嚇等
【裁判全文】
福建金門地方法院刑事判決                96年度易字第45號
公  訴  人  福建金門地方法院檢察署檢察官
被      告  甲○○
上列被告因恐嚇等案件，經檢察官提起公訴（96年度偵字第396
號），本院判決如下：
    主  文
甲○○犯傷害罪，處有期徒刑肆月；又犯傷害罪，處有期徒刑拾
月；又犯恐嚇危害安全罪，處有期徒刑陸月；又犯公然侮辱罪，
處拘役貳拾日，拘役如易科罰金，以新臺幣壹仟元折算壹日；又
犯毀損他人物品罪，處拘役伍拾日，拘役如易科罰金，以新臺幣
壹仟元折算壹日。應執行有期徒刑壹年陸月，拘役陸拾日，拘役
如易科罰金，以新臺幣壹仟元折算壹日。
其餘被訴強制、恐嚇危害安全、侵入住宅、公然侮辱部分（如理
由欄乙、壹所示）均無罪。
    事  實
一、甲○○因乙○○前積欠辛美月（甲○○母親）借款本、息未
    還，竟基於傷害、以加害生命之事恐嚇他人危害安全、公然
    侮辱、毀損他人物品之犯意，分別於：
（一）、民國96年8月6日16時30分許，甲○○為催討前開乙○○
        積欠之債務，前往乙○○承包位於金門縣金湖鎮國立金
        門高職之工地，基於毀損他人物品之犯意，隨手拾起置
        於該工地上榔頭1把，敲擊乙○○所有車牌號碼6F-6309
        號自用小貨車之擋風玻璃，致該車輛擋風玻璃破損而不
        堪用。又基於公然侮辱之犯意，在該工地內，以台語辱
        罵乙○○：「幹你娘老雞巴」，足以貶損乙○○人格。
        而在離去前，基於傷害人身體之犯意，隨手拾起置於該
        工地上，長約1公尺、口徑4分粗鋼筋2根，戳刺乙○○
        之上半身，致乙○○受有左前臂及左前胸挫傷之傷害。
（二）、同年8月21日13時30分許，甲○○為催討同一債務，再
        度前往上開工地，基於傷害人身體之犯意，拾起置於該
        工地上，長約1公尺、口徑4分粗鋼筋1根，對在場其他
        工人吆喝稱：「看你老大仔我表演給你們看。」，當場
        往乙○○身體猛力揮擊數下，致乙○○受有左前臂瘀傷
        、左手第4指骨折、雙下肢瘀青血腫及左足背開放性傷
        口等傷害。又在離開前，另起以加害生命之事，恐嚇他
        人危害安全之犯意，以台語對乙○○恫稱：「妳若不還
        錢，看1次打1次，還要妳1隻手或1隻腳，不可以報警，
        不然給妳死。」致乙○○因而心生畏怖。因乙○○報警
        處理，始查悉上情，並扣得榔頭1把及鋼筋2條。
二、案經被害人乙○○訴由金門縣警察局移送福建金門地方法院
    檢察署檢察官偵查起訴。
     理 由
甲、有罪部分：
壹、證據能力：
一、被告對於現場照片28張（警卷第55至69頁）、96年8月7日行
    政院衛生署金門醫院診斷證明書正本1張（警卷第40頁）、
    96年8月21日同醫院診斷證明書正本1張含附件照片3張（警
    卷第41至42頁）、扣押之榔頭1把及長約1公尺、口徑4分粗
    鋼筋2根（見偵卷第5頁扣押物品清單），及證人乙○○於96
    年10月2日、丁○○及丙○○於96年10月1日，在檢察官前具
    結後之證述，被告同意作為證據使用，有證據能力；至於該
    3人分別於同年9月11日、16日、17日，警詢時之陳述，則有
    爭執，不同意作為證據使用。
二、前開被告爭執關於乙○○、丁○○、丙○○在警詢時之陳述
    ，均為被告以外之人在審判外之陳述。按刑事訴訟法第159
    條之2所定傳聞例外之適用，必先有被告以外之人於檢察事
    務官、司法警察官、司法警察調查中所為之陳述，「與審判
    中不符」，且其先前之陳述，具備「可信性」及「必要性」
    2要件，始例外得適用上開規定，認其先前所為之陳述，為
    有證據能力。此所謂「與審判中不符」，係指該陳述之主要
    待證事實部分，自身前後之供述有所不符。所謂「可信性」
    要件，則指其陳述與審判中之陳述為比較，就陳述時之外部
    狀況予以觀察，先前之陳述係在有其可信為真實之特別情況
    下所為者而言。例如先前之陳述係出於自然之發言，審判階
    段則受到外力干預，與一般供述證據應具備之任意性要件有
    別。至所謂「必要性」要件，乃指就具體個案案情及相關證
    據予以判斷，其主要待證事實之存在或不存在，已無從再由
    同一供述者取得與先前相同之陳述內容，縱以其他證據替代
    ，亦無由達到同一目的之情形（最高法院96年度台上字第43
    65號判決意旨參照）。而以上3人在偵訊時陳述，均經具結
    擔保證言實在，且與警詢所陳，並無出入不一，即陳述並無
    相反性；又丁○○、丙○○業於本院審理期日時到庭具結，
    並接受交互詰問，亦足認縱使捨棄以上3人警詢陳述，並無
    不能再從同一供述者取得與先前相同陳述內容之必要情事。
    故本院在認定被告有罪事實，以本件被告無爭執之證據已足
    ，至於以上3人警詢陳述，因不具相反性及必要性，不得以
    之作為認定被告有罪之基礎。
貳、訊據被告，坦承如事實欄所載96年8月21日該次傷害行為，
    餘均否認，並要求與證人丁○○、丙○○，及被害人乙○○
    對質。然查：
一、被告有事實欄一之（一）所載毀損他人物品之犯行：
        查被告在96年8月6日16時30分許，於乙○○承包之前開
    校園工地內，隨手拾起置於地上之榔頭1把，敲毀乙○○所
    有6F-6309號自用小貨車擋風玻璃之事實，除據乙○○在偵
    訊時證稱：當日他拿工地榔頭敲我車子擋風玻璃等語（偵卷
    第21頁），亦有翌日（7日）金門縣警察局刑警隊拍攝，車
    身漆有「麗華工程行」（該工程行為乙○○獨資）、車前擋
    風玻璃因有榔頭1把插入，而輻射狀碎裂之照片4張在卷（警
    卷第57至58頁），並扣押榔頭1把在案（如偵卷第5頁）。而
    該等警卷內關於車輛擋風玻璃毀損之照片，員警拍攝的日期
    ，正與後述本院認定被告同日另有傷害乙○○之犯行，所憑
    之診斷證明書（警卷第40頁），日期同為96年8月7日，可見
    ，乙○○在96年8月6日受被告傷害及毀損所有車輛擋風玻璃
    後，即覓警保護，並採取保全證據的舉動，除前往醫院取得
    如警卷第40頁所示之診斷證明書交給警方，並指出車輛受損
    狀況供警方拍照附卷。從而，乙○○並無誣指被告之可能，
    前開偵訊所述，具可信性。又從乙○○向員警指出車輛受損
    狀況並由警方拍照存卷之照片，除見有前開認定已遭被告毀
    損之擋風玻璃部分外，並無起訴書所稱，有方向燈遭毀損的
    情形，另關於車門板金部分，雖見刮痕，但對車門顯未達毀
    損之程度，但此均不影響被告本件毀損罪之成立。
二、被告有事實欄一之（一）所載之公然侮辱犯行：
        查被告在96年8月6日16時30分許，於乙○○承包之前開
    校園工地內，以台語辱罵乙○○：「幹你娘老雞巴」之事實
    ，除據乙○○在偵訊時證稱：當日他用鋼筋敲我車子，並用
    台語辱罵我，我拜託他不要這樣等語（偵卷第21至22頁）。
    亦有證人丙○○（即當日在金門縣金湖鎮國立金門高職乙○○所承包工地，目睹經過之工人）在偵訊時及本院審理時，
    一致稱：被告用2段鋼筋刺乙○○，受傷的情形我不知道，
    被告有用台語：幹妳娘的老雞巴，一直破口大罵乙○○，約
    3次等語（偵卷第12頁、本院卷第132頁），2人所證，互相
    符合，堪以採信。核被告於催討債務無著下，起意出言以解
    決債務無關，僅係單純為貶損人格之台語髒話三字經，辱罵
    乙○○，已然貶低乙○○之人格。被告本次公然侮辱犯行，
    足資認定。
三、被告有事實欄一之（一）所載之傷害犯行：
        查被告在96年8月6日16時30分許，於離去乙○○承包之
    前開校園工地前，基於傷害人身體之犯意，隨手拾起置於該
    工地上，長約1公尺、口徑4分粗鋼筋2根，戳刺乙○○之上
    半身，致乙○○受有左前臂及左前胸挫傷之事實，除據乙○○偵訊證稱：被告用台語三字經罵我，我拜託他不要這樣，
    他就拿手上的鋼筋鐵條刺我的身上，導致我左前胸及左前臂
    受傷，然後他就離開了等語（偵卷第22頁）；亦有翌日（7
    日）診斷證明書正本1張，載被害人受有：左前臂左前胸挫
    傷等語（警卷第40頁）、金門縣警察局刑警隊拍攝日期96年
    8月7日被害人手臂傷勢照片3張（警卷第62、63頁）在卷可
    稽，及扣押有長約1公尺、口徑4分粗鋼筋2根（見偵卷第5頁
    扣押物品清單）在案，足認乙○○所證可採。佐以證人丙○○在偵訊時證稱：當天被告要求乙○○還20萬，乙○○說沒
    有能力，被告不滿，就以右手拿起2根4分粗、長約50公分的
    鋼筋往乙○○左胸刺過去（偵卷第12頁），及在本院審理時
    ，因被告稱：我是用鋼筋和被害人開玩笑，所以法官問證人
    丙○○：你剛才說被告拿鋼筋2條，刺乙○○左上臂，用長
    約50公分，粗約4分的鋼筋，刺人手臂，有可能是開玩笑的
    嗎？而證人丙○○亦答稱：我沒有看到人家是這樣開玩笑的
    （本院卷第136頁）。更明乙○○確實受有左前臂左前胸挫
    傷，且係被告持扣押之鋼筋2條，蓄意傷害所致，被告本次
    傷害犯行，甚為明確。
四、被告有事實欄一之（二）所載傷害之犯行：
        被告有在同年8月21日13時30分許，於同一工地內，傷
    害乙○○，使乙○○受有左前臂瘀傷、左手第4指骨折、雙
    下肢瘀青血腫及左足背開放性傷口傷勢之事實，為被告坦承
    ，並有卷內96年8月21日診斷證明書正本1張明載乙○○有如
    上之傷勢，及附件照片3張（警卷第41至42頁）在卷，足認
    被告自白與事實相符，本次犯行堪以認定。
五、被告有事實欄一之（二）所載恐嚇危害安全之犯行：
        被告有在同年8月21日13時30分許，傷害乙○○後、臨
    走之前，以台語對乙○○恫稱：妳若不還錢，看1次打1次，
    還要1隻手1隻腳，不可以報警，不然給妳死，致乙○○心生
    畏怖之事實，除有乙○○在偵訊時證稱：被告打完後，離去
    前，以前開語詞恐嚇我，我聽完心裡非常害怕，不敢回家等
    語（偵卷第22頁），亦有證人丁○○（即當日在乙○○所承
    包工地，目睹經過之工人）在偵訊時證稱：被告向我及盧禮
    銳，用台語說：老大仔我，表演給你們看，講完就用地上檢
    起的鋼筋猛力打乙○○雙腳10多次，乙○○當下哭喊哀求，
    盧禮銳幫忙求情，被告才停手，並用手指著乙○○用台語稱
    ：妳若不還錢，看1次打1次，再不還錢，就要留下妳1隻手
    或1隻腳，讓妳工地無法繼續做，妳不可以假（給）你爸報
    警處理，不然就給妳死等語（偵卷第13頁）；及在本院審理
    期日，證稱：被告有用台語說，不還錢，看1次打1次，要留
    她1手1腳，還叫乙○○不准報警等語（本院卷第124、125頁
    ）。以上2人所證情節一致，則被告於傷害乙○○後，為催
    討同一債務，以前開言詞恫嚇，使乙○○心生畏怖之事實，
    甚為明顯，被告本次恐嚇安全之行為，犯行應可認定。
六、綜上，被告前開各犯行明確，應依法論科。
、論罪科刑：
一、核被告如事實欄一之（一）與（二）所為，係犯刑法第354
    條毀損他人物品罪、刑法第309條第1項公然侮辱罪、刑法第
    277條第1項傷害罪，與刑法第277條第1項傷害罪、刑法第30
    5條恐嚇危害安全罪。被告所犯各罪，犯意有別、行為互殊
    ，應分論併罰。
二、審酌被告為催討乙○○積欠辛美月（被告母親）之債務，在
    95年11月24日辛美月對乙○○重利罪獲得緩起訴處分（95年
    偵字第401號，見本院卷第21頁）後，竟無視於國家給與免
    為訴追其母親之恩典，屢次以激烈之手段催討債務。甚至，
    被告在96年8月6日持鋼筋戳刺乙○○、以榔頭插入乙○○所
    有之自用小貨車，業經乙○○尋求警方保護，翌日警方所攝
    ，關於扣押榔頭插在該車輛擋風玻璃，尚未取下之照片，已
    怵目驚心，詎被告無視於公權力，竟再對乙○○動用私刑，
    逞凶鬥狠，眾目睽睽下，以鋼筋猛擊乙○○雙腿，經旁人求
    情，始為停手，停手後還出言恐嚇被害人不得報警，否則要
    給被害人死。由以上犯罪經過，顯見公訴人在本院審理時，
    對於被告有罪部分，刑度之表示（本院卷第155頁），實屬
    過輕。本院認為以被告犯罪之動機、經過，及造成被害人身
    體的傷害，及心理揮之不去的恐懼，各量處如主文所示之刑
    為適當（8月21日該次傷害，情節較嚴重，處有期徒刑10月
    ；8月6日該次傷害，情節較為輕微，處有期徒刑4月。被害
    人受傷情形，分別見卷內診斷證明書及照片所示），並定其
    應執行之刑。所處拘役刑部分，並諭知易科罰金之折算標準
    。
三、本件扣押之榔頭1把、鋼筋2條，係被告在乙○○承包之校園
    工地隨手拾起，而為本件犯罪之用，既非被告所有，不應沒
    收。
乙、無罪部分：
壹、公訴意旨以：
一、96年6月30日（嗣經更正為24日，本院卷第150頁），被告在
    前開乙○○承包之校園工地內，對乙○○恫稱：「看妳要如
    何償還利息錢，不然就讓妳工地的工程沒辦法繼續施工。」
    ，致乙○○因而心生畏怖，犯刑法第305條恐嚇危害安全罪
    嫌；及當場強迫乙○○簽下1紙如偵卷第62頁所示，新臺幣
    （下同）2,805,000元之本票，犯刑法第304條第1項強制罪
    嫌。
二、同年7月中旬某日，因乙○○仍未返還上開債務，故被告與1
    真實姓名年籍不詳男子一同前往上開工地，先命該男子把守
    在工務所門口不讓其他工人出入後，再就同1筆債務當場寫
    下1紙如偵卷第63頁所示，2,805,000元之借據，強迫乙○○
    簽名及按指印，另又持其影印自辛美月處由乙○○於當初借
    貸時所提供擔保之本票3張、支票11張等單據影本，同樣強
    迫乙○○簽名及按指印，如偵卷第57至61頁所示，犯刑法第
    304條第1項強制罪嫌。並於臨走前，以台語辱罵乙○○：「
    幹你娘老雞巴」等語，犯刑法第309條第1項公然侮辱罪嫌。
三、同年7月20日（被告稱：當天為7月16日）下午，前往乙○○
    位於金沙鎮○○街之住處，未經同意直接進入屋內，犯刑法
    第306條第1項無故侵入住宅罪嫌；入內後，又先強迫乙○○
    交出手機，再將乙○○兒子及女兒之電話號碼抄錄後，犯刑
    法第304條第1項強制罪嫌；之後再對乙○○恫稱：「只要妳
    還錢他們就沒事，不然的話，我在台灣也是很有勢力的，要
    找幾個人替我辦事很容易，妳相不相信？」等語，致乙○○
    因而心生畏怖，犯刑法第305條恐嚇危害安全罪嫌。
貳、按犯罪事實應依證據認定之，無證據不得認定犯罪事實；不
    能證明被告犯罪者，應諭知無罪之判決，刑事訴訟法第154
    條第2項、第301條第1項分別定有明文。又事實之認定，應
    憑證據，如未能發現相當證據，或證據不足以證明，自不能
    以推測或擬制之方法，以為裁判基礎。再認定不利於被告之
    事實，須依積極證據，苟積極證據不足為不利於被告事實之
    認定時，即應為有利於被告之認定，更不必有何有利之證據
    。而認定犯罪事實所憑之證據，雖不以直接證據為限，間接
    證據亦包括在內；然而無論直接或間接證據，其為訴訟上之
    證明，須於通常一般之人均不致有所懷疑，而得確信其為真
    實之程度者，始得據為有罪之認定，倘其證明尚未達到此一
    程度，而有合理之懷疑存在，致無從為有罪之確信時，即應
    為無罪之判決。而刑事訴訟法第161條已於91年2月8日修正
    公布，第1項規定：檢察官就被告犯罪事實，應負舉證責任
    ，並指出證明之方法。因此，檢察官對於起訴之犯罪事實，
    應負提出證據及說服之實質舉證責任。倘其所提出之證據，
    不足為被告有罪之積極證明，或其指出證明之方法，無從說
    服法院以形成被告有罪之心證，基於無罪推定之原則，自應
    為被告無罪判決之諭知（最高法院30年上字第816號、40年
    臺上字第86號、76年臺上字第4986號、92年臺上字第128號
    判例意旨參照）。
、關於公訴意旨所指被告另犯前開各罪，無非以被害人乙○○
    告訴內容為據。按告訴人之告訴，係以使被告受刑事訴追為
    目的，是其陳述是否與事實相符，仍應調查其他證據以資審
    認，有最高法院52年台上字第1300號判例可資參照。經查：
一、關於公訴意旨指被告在96年6月24日，有恐嚇危害安全之行
    為，卷內除乙○○陳述及此，而證人丁○○在偵訊時僅稱：
    我看到的有5次。第1次我只聽到被告向乙○○要錢、第2次
    我聽到乙○○向被告說：你媽媽算我的利息是月息6至8分算
    太凶，如果比照外面社會行情3至4分我還可以負擔。被告就
    以台語回說：麗華！妳吃米不知米價？算妳這樣剛剛好而已
    ，後來乙○○向被告說：我1個月還你5萬元，被告說不可能
    ，之後被告拿出1本本票及1張單據跟乙○○說，你給我簽上
    去，口氣很兇惡，但乙○○好像沒有簽、第3次被告來找乙○○，乙○○不在，被告就回去了、第4次被告用鋼筋打乙○○雙腳，還不准乙○○報警、第5次被告又來工地，可是
    乙○○不在，被告就走了等語（偵卷第13頁）。至於另證人
    丙○○僅見聞被告以鋼筋刺乙○○左胸該日之情形（偵卷第
    12頁）。則乙○○為追訴被告為目的，是否有誇大渲染，不
    無可能，故本院無從形成被告確實有此恐嚇危害安全行為之
    心證；又關於公訴人所指被告在96年6月24日強制部分，乙○○96年8月30日警詢時，稱有：我在93、94年，陸續拿3張
    本票、11張支票（即指偵卷第57至61頁所示之票據），面額
    合計2,805, 000元向被告母親辛美月借錢，辛美月當場扣掉
    利息後貸與款項，我每個月都有還6分利，一直到94年12月1
    日辛美月藉故調高為8分利等語（警卷第87頁）。查以上乙○○所稱之14張借款票據，為94年12月、95年2至4月間所簽
    發，且除3張本票外，餘均為他人簽發之客票，此有該等票
    據影本在卷（偵卷第57至61頁），則不能排除被告因該等票
    據，尤其支票部分，因時效（過期）問題，故請乙○○依照
    前開14張票據面額，總計得出2,805,000元，簽發如偵卷第
    62 頁所示之本票，以確保債權，乙○○因前開14張票據均
    未能兌現，自知理虧，同意在如偵卷第62頁所示之本票簽名
    及按指印，此一有利於被告之情形。檢察官復未能進一步說
    明及舉證，被告以何種「強迫」之方式，使乙○○在該本票
    上簽名及按指印，從而依現存證據，此等部分實無從為被告
    有罪之認定，均應為無罪之諭知。
二、關於公訴意旨另指被告在96年7月中旬某日，有強制罪及公
    然侮辱罪，同前所述，卷內除乙○○陳述及此，證人丁○○
    、丙○○，均未見聞證述有公訴人本項所稱強制或公然侮辱
    情事。又卷內借據影本1張（偵卷第63頁），固有乙○○簽
    名1處、指印2枚，亦有乙○○在96年8月30日警詢所稱，持
    以向辛美月借款之本票3張、支票11張正本（各票據事項如
    警卷第87頁所載），經被告合併影印為影本5張（如偵卷第
    57至61頁所示），該5頁影本均有乙○○簽名1處，指印1枚
    在卷。就借據部分，不能排除被告因票據過期，故了除請乙○○依照前述14張向辛美月借款之票據面額，總計2,805,00
    0元，簽發如前開偵卷第62頁所示之本票1張（載票號668254
    ），以確保債權，此外，被告再備妥內容載為：「借如本票
    金額貳佰捌拾萬伍仟元整、於本票到期日時清償、本票票號
    668254」之借據1張（見偵卷第63頁影本），請乙○○在該
    借據上簽名及按指印，使雙方間之權利義務範圍，更形確認
    ，而乙○○自知理虧之下，自難予拒絕；另就偵卷第57至61
    頁票據影本，乙○○簽名及按指印部分，被告堅稱，此係乙○○稱該等票據是客票，需取回客票正本，才能向發票人要
    到錢，有了錢才能還被告，因此被告將持有中之3張本票、1
    1張支票正本還給乙○○，請乙○○簽名及按指印簽收在影
    本上（本院卷第147頁，被告陳述），此核與乙○○在偵訊
    時陳述：「我與被告談條件，請被告將該等票據正本還我，
    以利我持向他人調度資金後才能有錢償還欠款，他便當場取
    出我交給他母親的票據正本還給我，而將票據影印要我每張
    都簽名蓋指印」等語（偵卷第21頁）相合。從而，被告否認
    當日有公然侮辱，並辯稱當日請乙○○在借據正本及如偵卷
    第57至61頁所示之票據影本上簽名及按指印，係乙○○所同
    意，尚非虛妄，被告犯罪不能證明，自應為無罪諭知。
三、關於公訴意旨指被告在同年7月20日（被告稱：當天為7月16
    日）下午，犯刑法第306條第1項無故侵入住宅罪；入內後，
    又犯刑法第304條第1項強制罪；之後再犯有刑法第305條恐
    嚇危害安全罪，無非均以乙○○指述為據。被告坦承當日有
    進入乙○○住處，及自乙○○手機，抄錄存於其內之楊詩琦
    （乙○○女兒）的電話號碼，惟辯稱：我到達該處時，乙○○在睡午覺，大門是鎖起來的，是乙○○開門讓我入內、抄
    錄電話號碼是因為偵卷第57至61頁中，有楊詩琦簽發的票據
    ，乙○○當初是以她女兒在台灣要開超商為由來借錢。則被
    告亟欲與乙○○商討債務，前往乙○○住家，由乙○○同意
    下，開啟大門後，被告始入內商討，此等辯詞並無悖於常理
    之處，且卷內並無任何證據顯示，被告係違反乙○○之意願
    ，無故侵入乙○○住宅內；至於起訴書另指被告「強迫」乙○○交出手機，以抄錄乙○○家人之電話號碼，並未說明及
    舉證被告係以何種方式「強迫」為之，又所指被告在抄錄乙○○家人電話後，出言恫嚇，除乙○○指述被告曾出言及此
    ，復無其他證據，可資佐證乙○○所述具有真實性，從而依
    前開法文及最高法院揭示之無罪推定原則，此等部分亦均應
    為被告無罪之諭知。
據上論斷，應依刑事訴訟法第299條第1項前段、第301條第1項，
刑法第277條第1項、第305條、第309條第1項、第354條、第41條
第1項前段、第51條第5款、第6款，刑法施行法第1條之1第1項、
第2項前段，判決如主文。
本案經檢察官張漢森到庭執行職務。
中    華    民    國    97    年     5    月    30    日
                  刑事庭        法  官  周美玲
以上正本證明與原本無異
如不服本判決應於送達後10日內向本院提出上訴書狀（並附繕本
）；如上訴書狀未敘述上訴之理由者，並應於上訴期間屆滿後20
日內向本院補提上訴理由書。
                                書記官  陳鴻璋
中    華    民    國    97    年    5    月     30    日
附錄所犯法條：
中華民國刑法第277條
傷害人之身體或健康者，處3年以下有期徒刑、拘役或1千元以下
罰金。
犯前項之罪因而致人於死者，處無期徒刑或7年以上有期徒刑；
致重傷者，處3年以上10年以下有期徒刑。
中華民國刑法第305條
以加害生命、身體、自由、名譽、財產之事，恐嚇他人致生危害
於安全者，處2年以下有期徒刑、拘役或3百元以下罰金。
中華民國刑法第309條
公然侮辱人者，處拘役或3百元以下罰金。
以強暴犯前項之罪者，處1年以下有期徒刑、拘役或5百元以下罰
金。
中華民國刑法第354條
毀棄、損壞前2條以外之他人之物或致令不堪用，足以生損害於
公眾或他人者，處2年以下有期徒刑、拘役或5百元以下罰金。


司法院資訊處製作；財團法人民間司法改革基金會備份。
